臺灣高等法院臺南分院刑事裁定
111年度抗字第756號
抗  告  人  
即  受刑人  張李祥


                    
                      
上列抗告人因定應執行刑案件，不服臺灣嘉義地方法院中華民國
111年8月24日裁定（111年度聲字第702號）提起抗告，本院裁定
如下：
    主  文
抗告駁回。
    理  由
一、本件抗告意旨略以：受刑人張李祥所犯之詐欺案件，均是擔
    任最下層領款車手角色，犯案所領不法所得，全數聽從上游
    指示繳交，僅獲得不到百分之2的棉薄薪水，前後所賺不超
    過新臺幣(下同)3萬元，請體諒受刑人交友不慎，導致個人
    價值觀念偏差，才會加入詐騙車手行業，如今在獄中已深深
    悔過。受刑人從小父母離異，由祖父母帶大，父親沉迷賭博
    又嗜酒，從小家暴受刑人，祖父去世後所留遺產也被父親拿
    走，受刑人不得已搬到母親住處同住，近年父親罹患口腔癌
    不久人世，受刑人希望盡快服刑完畢出獄孝順父母，原審所
    定應執行刑過重，請求撤銷原裁定，從輕量刑，讓受刑人早
    日出獄盡孝道。
二、按數罪併罰之定應執行之刑，係出於刑罰經濟與責罰相當之
    考量，並非予以犯罪行為人或受刑人不當之利益，為一種特
    別的量刑過程，相較於刑法第57條所定科刑時應審酌之事項
    係對一般犯罪行為之裁量，定應執行刑之宣告，乃對犯罪行
    為人本身及所犯各罪之總檢視，除應考量行為人所犯數罪反
    應出之人格特性，並應權衡審酌整體刑法目的及相關刑事政
    策，在量刑權之法律拘束性原則下，依刑法第51條第5款之
    規定，採限制加重原則，以宣告各刑中之最長期為下限，各
    刑合併之刑期為上限，但最長不得逾30年，資為量刑自由裁
    量權之外部界限，並應受法秩序理念規範之比例原則、平等
    原則、責罰相當原則、重複評價禁止原則等自由裁量權之內
    部抽象價值要求界限之支配，使以輕重得宜，罰當其責，俾
    符合法律授與裁量權之目的，以區別數罪併罰與單純數罪之
    不同，兼顧刑罰衡平原則。又個案之裁量判斷，除非有全然
    喪失權衡意義或其裁量行使顯然有違比例、平等諸原則之裁
    量權濫用情形，否則縱屬犯罪類型雷同，仍不得將不同案件
    裁量之行使比附援引，與本案之量刑輕重比較，視為判斷法
    官本於依法獨立審判之授權所為之量刑裁奪有否濫用情事（
    最高法院100年度台上字第21號判決、103年度台抗字第319
    號裁定均同此意旨）。是所定執行刑之多寡，係屬實體法上
    賦予法院依個案自由裁量之職權，如所為裁量未逾上述法定
    範圍，且無濫權情形，即無違法可言（最高法院99年度台抗
    字第583號、第723號裁定均同此意旨）。
三、抗告人所犯如附表所示之罪，先後經法院判決確定在案，且
    犯罪日期均於如附表編號1至3所示判決確定日期即民國111
    年1月12日前，檢察官就抗告人如附表所示各罪所處之刑，
    聲請最後事實審之原審法院定其應執行刑，經原審法院審核
    卷證結果，認其聲請為正當，裁定應執行有期徒刑4年2月。
    經核原裁定前揭所定應執行刑，係在各宣告有期徒刑之最長
    期（1年8月）以上，各刑合併之刑期（1年8月1次＋1年6月1
    次＋3月1次+1年3月1次+1年2月7次＋1年3月2次＝15年4月）以
    下，並未逾越刑法第51條第5款之外部性界限；且已考量抗
    告人所犯如附表編號1至3所示之3罪及附表編號5至13所示之
    9罪，分別經臺灣臺南地方法院、臺灣嘉義地方法院以109年
    度訴字第1425號、110年度金訴字第85號判決，各定應執行
    有期徒刑2年、2年確定，亦未逾越刑法第51條第5款之內部
    性界限5年3月（即2年＋1年3月+2年＝5年3月），或有何明顯
    過重而違背比例原則或公平正義之情形，且原審於審酌抗告
    人犯罪情節、所犯數罪整體之非難評價後，已給予抗告人相
    當刑罰折扣（即較5年3月再減少有期徒刑1年1月）；本院復
    考量抗告人所犯附表所示各罪之犯罪類型，除附表編號3為
    偽造文書罪與其餘各該編號之三人以上共同詐欺取財罪有所
    不同外，所犯三人以上共同詐欺取財罪罪質不輕，且附表編
    號1至3與附表編號4至13間，犯罪時間相差近半年，犯罪次
    數甚多，係分別加入不同詐欺集團而犯之，各該犯罪應非偶
    發性，兼衡抗告人所犯數罪所反映的人格特性、於併合處罰
    時其責任非難重複之程度、實現刑罰經濟的功能，暨數罪對
    法益侵害之加重效應等總體情狀綜合判斷，原裁定所定之應
    執行刑，尚符合實現刑罰公平性及杜絕僥倖、減少犯罪之立
    法意旨，並無違法或不當之處。至抗告人雖以其家庭狀況堪
    憐，希望從輕量定應執行刑，以早日出獄盡孝道為由，指摘
    原裁定所定應執行刑過重，請求撤銷原裁定。惟其所主張之
    抗告理由，並非定應執行刑所應審酌之重要因素，原裁定復
    給予其刑度相當之減輕，若定刑過輕，亦難收懲罰與教化之
    效，是抗告人之抗告意旨顯無理由，自難採取。
四、綜上，原裁定以檢察官定應執行刑之聲請核屬正當，就附表
    所示各罪裁定抗告人應執行有期徒刑4年2月，並無不合。抗
    告意旨執前詞指摘原裁定不當，為無理由，應予駁回。
五、依刑事訴訟法第412條，裁定如主文。　　
中　　華　　民　　國　　111 　年　　10　　月　　 7　　日
                  刑事第五庭    審判長法　官  張瑛宗
                                      法　官  林逸梅
                                      法　官  李秋瑩
以上正本證明與原本無異。
如不服本裁定，應於收受本裁定後五日內向本院提出再抗告狀。
　　　　　　　　　　　　　　　　　　　書記官  劉紀君
中　　華　　民　　國　　111 　年　　10　　月　　7 　　日